臺灣高雄地方法院刑事判決
111年度簡上字第276號
上  訴  人  
即  被  告  李元璋




上列上訴人即被告因竊盜案件，不服本院高雄簡易庭民國111年7
月15日111年度簡字第1410號第一審簡易判決（聲請簡易判決處
刑書案號：111年度偵字第3955號），提起上訴，本院管轄之第
二審合議庭判決如下：
    主  文
上訴駁回。
    事  實
一、李元璋意圖為自己不法之所有，基於竊盜之犯意，於民國11
    0年8月23日15時55分許，在高雄市○○區○○○路00號中油大林
    煉油廠停車場內，徒手竊取楊千又放置在上開停車場內之車
    牌號碼000-000號普通重型機車（下稱本案機車）置物箱內
    之包包1只［內有現金新臺幣（下同）7萬4,000元、手機1支
    、身分證、健保卡、郵局存摺含提款卡等物］，得手後旋騎
    乘其自己所有之車牌號碼000-000號普通重型機車離去現場
    。嗣因楊千又發現物品遭竊後報警處理，經警調閱監視器影
    像過濾清查後，至李元璋址設高雄市○○區○○路00號住處執行
    搜索，當場扣得現金7萬4,000元，始循線查悉上情。
二、案經高雄市政府警察局小港分局報告臺灣高雄地方檢察署（
    下稱高雄地檢署）檢察官偵查後聲請簡易判決處刑。
    理  由
一、認定事實所憑之證據： 
　　訊據被告李元璋固不否認於犯罪事實欄所載時間、地點，站
    立於本案機車旁，惟矢口否認有何竊盜犯行，於警詢時辯稱
    ：當時我是借用本案機車的照後鏡抓癢云云（見警卷第3頁
    ，本判決以下所引出處之卷宗簡稱對照均詳見附表）；嗣於
    偵查中改稱：我的腳踏車停在本案機車旁，我是拿東西去放
    ，結果東西掉在地上，我把它撿起放在腳踏車那邊，再放到
    我自己的機車上；又我在警方執行搜索前1、2個月因疫情嚴
    重向玉山商業銀行股份有限公司（下稱玉山銀行）申辦紓困
    貸款10萬元，拿到的錢花到剩7萬4,000元，警方在我住處查
    扣到的現金正是這筆錢云云（見偵卷第64頁）；再於本院審
    理中改稱：我沒有掀開本案機車蓋拿裡面的東西，當時我自
    己有背一個小包包，但袋子斷掉了，我是將自己的包包撿起
    來云云（見簡上卷第77頁）。惟查：
（一）被告於犯罪事實欄所載時地，先站立於本案機車旁停留片
      刻，此後又騎乘自己所有機車離開現場，嗣警方於110年9
      月8日至被告住處執行搜索時，扣得現金7萬4,000元等情
      ，業經被告於警詢、偵查及本院審理中均坦認在卷（見警
      卷第1至5頁、偵卷第63至65頁、簡上卷第75至83頁、第10
      5至112頁），核與告訴人楊千又於警詢中所為指述大致相
      符（見警卷第45至47頁），並有高雄市政府警察局小港分
      局110年9月8日搜索扣押筆錄、扣押物品目錄表、車輛詳
      細資料報表各1份、監視器錄影畫面截圖13張、執行搜索
      錄影畫面截圖3張、扣案物照片1張（見警卷第50至52頁、
      第54至59頁、偵卷第71至73頁），此部分事實，首堪認定
      。
（二）又被告於案發時，站立於本案機車旁，期間疑先是在照鏡
      子，後即不停四處張望並朝本案機車內探查，隨後即以右
      手掀開本案機車車蓋，並迅速以左手拿取告訴人置於置物
      箱內之黑色包包1只，再將車蓋向下關閉，於得手後被告
      將黑色包包以左手持在自己下腹部前方緊貼著自己身體，
      立即走向對面一排之停車格，並將前開取得之包包放置於
      機車腳踏板處，隨即駕車離去等情，業經本院勘驗案發現
      場監視器檔案確認無訛，有本院111年10月21日勘驗筆錄
      及附圖1份在卷可憑（見簡上卷第81至82頁、第85至87頁
      ），則被告顯有竊取告訴人包包之客觀行為。再佐以員警
      於案發數日後，在被告住處執行搜索而扣得之現金7萬4,0
      00元，其數額亦與告訴人所述失竊金額相符。綜合上開事
      證，被告竊取告訴人所有包包1只之行為，已堪明確。至
      被告於警詢、偵查及本院審理中先後辯稱「只是在抓癢」
      、「東西掉了」、「包包背帶斷掉」云云，不僅與客觀監
      視器畫面明顯可見被告「掀起本案機車之車箱蓋拿取其內
      物品」之情不符，更有前後不一且不合常理之瑕疵，要屬
      事後卸責之詞，毫無可採。
（三）被告另辯稱警方查扣之現金7萬4,000元，為其於警方搜索
      前1、2個月向玉山銀行貸款10萬元花用剩餘云云。然查，
      被告所有之玉山銀行帳戶於109年6月12日放款10萬元後，
      迄至109年7月5日止，僅有數筆小額ATM提款紀錄，自109
      年7月6日起，陸續有未滿3萬元之金額轉帳存入，以及小
      額ATM提款之紀錄，迄至109年12月29日因扣押提存1萬9,2
      12元前之109年12月21日，被告玉山銀行帳戶內僅剩餘1萬
      9,254元，扣押提存後餘額為42元，此期間未見有何其他
      放款紀錄，嗣被告玉山銀行帳戶內存款因存款抵銷，於11
      0年5月25日餘額為0元，之後未再有任何交易紀錄等情，
      有玉山銀行111年3月11日函所附109年1月1日起至111年2
      月21日之存戶交易明細、借款契約書、受疫情影響申請勞
      工紓困貸款聲明書各1份存卷可憑（見偵卷第79至87頁）
      。可見被告向玉山銀行貸款10萬元之日期，應為109年6月
      12日，對照本件警方執行搜索日為110年9月8日，兩者相
      距已1年2月有餘，而衡諸被告既因受疫情影響向玉山銀行
      申請紓困貸款10萬元，理應會於玉山銀行放款後，立即提
      領用於支應生活所需，豈有可能將大筆款項領出後放置於
      住處長期不加以運用，而任令警方搜出現金7萬4,000元之
      理，由是可見被告前揭所辯與事實不符，不足採信。
（四）被告其餘證據調查聲請均無調查必要：
　　1.被告於本院審理中另請求：①傳喚東港分局刑事組女警官
      「陳佩容」（音譯），因該名女警曾於案發前一週臨檢過
      我，有見到我背著黑色小包包，其內並有5萬至7萬元之現
      金，可證明案發前我本即擁有扣案現金；②調閱小港分局
      大林派出所一樓辦公室之監視器檔案，待證事實為扣案現
      金因遭告訴人在派出所數點，導致其上沾有告訴人指紋；
      ③傳喚案發當日與我一起下班的同事，以證明我並未竊取
      他人財物云云（見簡上卷第79至80頁、第109頁）。
　　2.然查，就證據調查聲請①之部分，縱證人「陳佩容」確可
      證明被告案發前一週持有5萬至7萬元之現金，然該現金與
      扣案贓款是否具有同一性，仍無足證明，對爭點釐清並無
      幫助。就證據調查聲請②之部分，姑且不論派出所監視器
      畫面保存至今的可能性甚低，縱可證明告訴人有於派出所
      數點扣案贓款，亦與本案被告是否有竊取告訴人財物、扣
      案現金是否即為本案犯罪所得等爭點毫無關聯。就證據調
      查聲請③之部分，依案發現場監視器畫面，可見被告行竊
      當下，周圍並未有與其一起下班之同事存在，則傳喚其同
      事到場，對本案爭點釐清毫無助益。縱上，上開證據調查
      之聲請，均欠調查之必要性，應予駁回。　
（五）綜上所述，本件事證明確，被告於犯罪事實欄所載時、地
      下手竊取告訴人置於本案機車置物箱內之包包1只之犯行
      堪以認定，應依法論科。
二、論罪科刑及駁回上訴之理由：
（一）所犯罪名：
　　　核被告所為，是犯刑法第320條第1項之竊盜罪。　
（二）駁回上訴之理由：
　　　原審認被告犯竊盜罪，且依具體個案審酌刑法第57條所定
      各項量刑事由，因而量處有期徒刑4月，並諭知以1,000元
      折算1日之易科罰金折算標準，再就扣案之犯罪所得即現
      金7萬4,000元諭知沒收；就未扣案之犯罪所得即包包1只
      、手機1支諭知沒收或追徵；復就未扣案犯罪所得即郵局
      存摺含提款卡、身分證、健保卡等物，說明對其等諭知沒
      收並無刑法上重要性，而不予宣告沒收。經核原審認事用
      法，並無不合；且原審在量刑上已具體斟酌刑法第57條各
      款所列情狀，本於被告之責任為基礎，並未偏執一端，而
      有失輕重之情事，亦未逾越法定範圍，自應予以維持。
三、綜上所述，被告仍執前詞提起上訴，辯稱並無本案竊盜犯行
    云云，請求撤銷改判，核無理由，應予駁回。
據上論斷，應依刑事訴訟法第455條之1第1項、第3項、第368條
，判決如主文。
本案經檢察官陳永章聲請簡易判決處刑，檢察官王啟明到庭執行
職務。
中　　華　　民　　國　　111 　年　　12　　月　　16　　日
                  刑事第九庭      審判長法  官  陳芸珮
                                        法  官  林育丞
                                        法  官  張瀞文
以上正本證明與原本無異。
不得上訴。
中　　華　　民　　國　　111 　年　　12　　月　　16　　日
　　　　　　　　　　　　　　　　　　　　書記官  張惠雯
附錄本案論罪科刑法條：
刑法第320條第1項
意圖為自己或第三人不法之所有，而竊取他人之動產者，為竊盜
罪，處5年以下有期徒刑、拘役或50萬元以下罰金。
附表：本判決所引出處之卷宗簡稱對照表
簡稱 卷宗名稱 警卷 高雄市政府警察局小港分局高市警港分偵字第11072436200號卷宗 偵卷 高雄地檢署111年度偵字第3955號卷宗 簡卷 本院111年度簡字第1410號卷宗 簡上卷 本院111年度簡上字第276號卷宗